【裁判字號】    99,審訴,3006
【裁判日期】    991228
【裁判案由】    毒品危害防制條例
【裁判全文】
臺灣高雄地方法院刑事判決            99年度審訴字第3006號
公  訴  人  臺灣高雄地方法院檢察署檢察官
被      告  徐仁良
上列被告因毒品危害防制條例案件，經檢察官提起公訴（99年度
毒偵字第4105號），被告就被訴事實為有罪之陳述，經告知簡式
審判程序之旨，並聽取被告與公訴人之意見後，本院合議庭裁定
由受命法官獨任進行簡式審判程序，本院判決如下：
    主  文
徐仁良施用第一級毒品，累犯，處有期徒刑玖月；又施用第二級
毒品，累犯，處有期徒刑肆月。應執行有期徒刑壹拾壹月。
    事  實
一、徐仁良因施用毒品案件，經本院裁定送觀察、勒戒後，認有
    繼續施用毒品之傾向，再由本院裁定令入戒治處所施以強制
    戒治，於民國89年3 月16日保護管束期滿未經撤銷而視為戒
    治執行完畢，並由臺灣高雄地方法院檢察署檢察官以89年度
    戒毒偵字第373 號為不起訴處分確定。復於92年間因施用毒
    品案件，經本院以92年度訴字第1110號判決判處有期徒刑8
    月、3 月，應執行有期徒10月確定，於93年11月8 日執行完
    畢。又於96年間因施用毒品案件，經本院以96年度訴字第40
    8 號判決判處有期徒刑10月確定，嗣經裁定減刑為有期徒刑
    5 月，甫於97年12月18日縮短刑期執行完畢（構成累犯）。
    詎徐仁良仍不知悔改，竟分別基於施用第一、二級毒品之犯
    意，於99年6 月9 日上午某時，在其位於高雄市○○區○○
    街31巷38號住處內，以將第二級毒品甲基安非他命置於玻璃
    球內燒烤，吸食煙霧之方式，施用第二級毒品甲基安非他命
    1 次後；再以將第一級毒品海洛因置入針筒內，摻水稀釋後
    ，注射靜脈血管之方式，施用第一級毒品海洛因1 次。嗣於
    99年6 月10日晚上8 時30分許，經警通知到場採尿，送驗結
    果呈嗎啡、可待因、甲基安非他命陽性反應，始悉上情。
二、案經高雄市政府警察局旗山分局報告臺灣高雄地方法院檢察
    署檢察官偵查起訴。
    理  由
一、程序部分：
    本件被告徐仁良所犯係死刑、無期徒刑、最輕本刑為3 年以
    上有期徒刑以外之罪，其於準備程序中就被訴事實為有罪之
    陳述，經本院告知簡式審判程序之旨，並聽取公訴人及被告
    意見後，合議庭裁定由受命法官獨任進行簡式審判程序，合
    先敘明。
二、認定犯罪事實所憑之證據及理由：
  (一)訊據被告對於上揭時、地，分別施用第一級毒品海洛因及第
    二級毒品甲基安非他命之事實，坦承不諱，而被告為警查獲
    所採之尿液檢體，經送台灣檢驗科技股份有限公司以酵素免
    疫法及氣相層析質譜法檢驗結果，呈現嗎啡、可待因、甲基
    安非他命陽性反應，此有台灣檢驗科技股份有限公司99年6
    月24日濫用藥物檢驗報告暨高雄市政府警察局旗山分局偵辦
    毒品案件嫌疑人尿液採集編號對照表（尿液編號：156 號）
    各1 份附卷可稽，是被告分別施用第一、二級毒品之犯行，
    均堪認定，應予依法論科。
  (二)修正之毒品危害防制條例第20條就施用毒品者，祇於「初犯
    」及「5 年後再犯」二種情形，有其追訴條件之限制，即須
    於初犯經觀察、勒戒或強制戒治釋放後，5 年內均無施用毒
    品之行為，始能認其前所實施之觀察、勒戒或強制戒治已足
    遮斷毒癮，而得於5 年後再犯時，再予適用初犯之規定，重
    行觀察、勒戒等程式。倘5 年內已經再犯，被依法追訴處罰
    ，縱其第3 次（或第3 次以上）施用毒品之時間在初犯釋放
    5 年以後，即與「5 年後再犯」之情形有別，且因已於「5
    年內再犯」，顯見原實施觀察、勒戒或強制戒治，已無法收
    其實效，而無5 年戒斷期之存在，自無再經觀察、勒戒及強
    制戒治之必要，應得逕行追訴處罰，最高法院著有95年5 月
    9 日95年第7 次刑事庭會議決議可資參照。本件被告前因施
    用毒品案件，經本院裁定令入戒治處所施以強制戒治，於89
    年3 月16日保護管束期滿未經撤銷而視為戒治執行完畢，復
    先後於92、96年間因施用毒品案件，經本院判處徒刑確定，
    有臺灣高等法院被告前案紀錄表1 份在卷可參。被告既曾於
    「5 年內再犯」，且經法院判處罪刑確定，本件被告復於99
    年6 月9 日施用第一級毒品海洛因、第二級毒品甲基安非他
    命為警查獲，即非屬該條例第20條第3 項所定「5 年後再犯
    」之情形，檢察官依毒品危害防制條例第23條第2 項之規定
    ，予以追訴，自屬適法。
三、論罪科刑：
    核被告徐仁良所為，係犯毒品危害防制條例第10條第1 項之
    施用第一級毒品罪、同條例第10條第2 項之施用第二級毒品
    罪。被告持有第一、二級毒品後進而施用，其持有之低度行
    為均應為施用之高度行為所吸收，故均不另論其持有毒品罪
    。被告所犯上開施用第一級毒品及施用第二級毒品之2 罪間
    ，犯意各別，行為互殊，應予分論併罰。被告前因施用毒品
    案件，經法院判處應執行有期徒刑10月確定，嗣經裁定減刑
    為有期徒刑5 月確定。另因違反家庭保護令案件，經法院判
    處有期徒刑4 月確定。與上開有期徒刑5 月部分接續執行，
    於97年12月18日縮短刑期執行完畢，有臺灣高等法院被告前
    案紀錄表1 份在卷可佐，是被告於有期徒刑執行完畢後，5
    年內故意再犯本件有期徒刑以上之2 罪，均為累犯，均應依
    法加重其刑。本院審酌被告前因施用毒品案件，經觀察、勒
    戒及強制戒治程序，由檢察官不起訴處分，再因施用毒品案
    件，經法院判處徒刑確定，並執行完畢後，仍不知悛悔，再
    次施用毒品自戕其身，顯然缺乏戒絕毒品之決心，惟念及被
    告坦承施用第一、二級毒品之事實，且其行為尚未害及他人
    ，並斟酌被告之犯罪動機、手段，以及被告之智識程度等一
    切情狀，分別量處如主文所示之刑，並定應執行刑如主文所
    示。
據上論斷，應依刑事訴訟法第273 條之1 第1 項、第299 條第1
項前段，毒品危害防制條例第10條第1 項、第2 項，刑法第11條
前段、第47條第1 項、第51條第5 款，判決如主文。
本案經檢察官李怡增到庭執行職務。
中    華    民    國    99    年    12    月    28    日
                  刑事第十庭    法  官  王  琁
以上正本證明與原本無異。
如不服本判決，應於收受本判決後10日內向本院提出上訴書狀。
中    華    民    國    99    年    12    月    28    日
                                書記官  王淑娟
附錄本判決論罪科刑法條全文：
毒品危害防制條例第10條
施用第一級毒品者，處6月以上5年以下有期徒刑。
施用第二級毒品者，處3年以下有期徒刑。

司法院資訊處製作；財團法人民間司法改革基金會備份。
